【裁判字號】    97,裁,229
【裁判日期】    970110
【裁判案由】    有關教育事務
【裁判全文】
最  高  行  政  法  院  裁  定
                                     97年度裁字第00229號
聲  請  人  甲○○
上列聲請人因與相對人高雄市政府教育局間有關教育事務事件，
對於中華民國96年3月8日本院96年度裁字第437號裁定，聲請再
審，本院裁定如下：
    主  文
再審之聲請駁回。
再審訴訟費用由聲請人負擔。
    理  由
一、按「再審之訴應於30日之不變期間內提起。前項期間自判決
    確定時起算。但再審之理由知悉在後者，自知悉時起算。」
    「再審之訴自判決確定時起，如已逾五年者，不得提起。但
    以第273條第1項第5款、第6款或第12款情形為再審之理由者
    ，不在此限。」「裁定已經確定，而有第273條之情形者，
    得準用本編之規定，聲請再審。」「送達不能依前二條規定
    為之者，得將文書寄存於送達地之自治或警察機關，並作送
    達通知書二份，一份黏貼於應受送達人住居所、事務所或營
    業所門首，一份交由鄰居轉交或置於應受送達人之信箱或其
    他適當之處所，以為送達。前項情形，如係以郵務人員為送
    達人者，得將文書寄存於附近之郵政機關。寄存之文書自寄
    存之日起，寄存機關應保存3個月。」分別為行政訴訟法第2
    76條第1項、第2項、第4項、第283條及第73條所明定。又因
    行政訴訟法第73條關於寄存送達之規定，並無如民事訴訟法
    第138條第2項為於寄存之日起經10日發生效力之規範，故其
    送達自於合法寄存時即生送達之效力，至於應受送達人何時
    前往寄存處所領取送達文書，則在所不問。
二、本件聲請人對本院96年度裁字第437號裁定（下稱原裁定）
    聲請再審，經查原裁定係採郵務送達方式對聲請人之住所為
    送達，惟因未獲會晤本人，亦無受領文書之同居人、受僱人
    或應送達處所之接收郵件人員，郵務人員乃於民國96年3月
    20日將該文書寄存於高雄53郵局以為送達一節，有送達證書
    附卷可稽，則依上開所述，於96年3月20日寄存時，原裁定
    即對聲請人生合法送達之效力。至最高法院64年台抗字第48
    1號判例，不僅非本院判例，且其係關於寄存送達方法之闡
    述，亦與寄存送達效力發生時期之認定無涉，故聲請人據以
    主張應自實際領取時始生送達效力云云，自無可採。又依行
    政訴訟法第276條第4項規定，以同法第273條第1項第5款事
    由聲請再審者，僅是不受自裁判確定時起逾5年不得提起之
    限制，而非於知悉再審理由時，仍不受同法第276條第1項、
    第2項關於30日期間之限制。另行政訴訟法第73條第3項所稱
    3個月期間，僅係寄存機關應保存文書之期間，並非當事人
    為訴訟行為之期間。故聲請人本件聲請再審之不變期間，仍
    應自寄存送達翌日即96年3月21日起算，並因聲請人址設高
    雄市，扣除在途期間8日，至同年4月27日（星期五）即已屆
    滿。而聲請人遲至96年7月9日始聲請再審，亦有本院加蓋於
    訴狀上收文戳記所載日期可據，顯已逾越上開不變期間。此
    外，聲請人並未依行政訴訟法第277條第1項第4款規定於訴
    狀內表明關於遵守不變期間之證據，此項法定程式之欠缺且
    不屬由審判長限定期間，命其補正之事由，應逕認本件聲請
    再審因逾期不合法而駁回。再本件再審之聲請既不合法，依
    程序不合，實體不究之原則，聲請人所為實體上之主張即無
    予以審究之必要，併此敘明。
三、依行政訴訟法第283條、第278條第1項、第104條、民事訴訟
    法第95條、第78條，裁定如主文。
中    華    民    國    97    年    1     月    10    日
                    最高行政法院第二庭
                        審判長法官  高  啟  燦
                              法官  林  茂  權
                              法官  黃  合  文
                              法官  廖  宏  明
                              法官  楊  惠  欽
以  上  正  本  證  明  與  原  本  無  異
中    華    民    國    97    年    1     月    11    日
                              書記官  張  雅  琴


司法院資訊處製作；財團法人民間司法改革基金會備份。
